【裁判字號】    95,訴,1081
【裁判日期】    951221
【裁判案由】    地上權登記
【裁判全文】
臺北高等行政法院裁定
                                     95年度訴字第01081號
原      告  甲○○
訴訟代理人  柯清貴  律師
            吳秀菊  律師
被      告  桃園縣中壢地政事務所
代  表  人  乙○○主任）住同.
訴訟代理人  己○○
            戊○○
參  加  人  桃園縣政府警察局
代  表  人  丁○○
參  加  人  丙○○
上列原告與被告間因地上權登記事件，應命參加人獨立參加訴訟
，本院裁定如下：
    主  文
桃園縣政府警察局、丙○○應獨立參加本件被告之訴訟。
    理  由
一、按行政法院認為撤銷訴訟之結果，第三人之權利或法律上利
    益將受損害者，得依職權命其獨立參加訴訟。前項規定，於
    其他訴訟準用之。行政訴訟法第42條第1 項及第3 項分別定
    有明文。
二、緣原告主張自民國（下同）76年起以行使地上權之意思，和
    平繼續佔有中壢市○○段31-61(面積3 平方公尺) 、31-166
     (面積87平方公尺) 地號土地( 所有權人：中華民國；管理
    機關：桃園縣政府警察局) 及第31-63 地號土地( 面積266
    平方公尺，土地所有權人丙○○)(以下簡稱：係爭土地) ，
    乃依民法第772 條準用第770 條規定，於94年12月15日向被
    告申辦時效取得地上權登記( 收件文號：中地壢登字第7019
    90號登記申請書) 。案經被告審查後，依據土地登記規則第
    118 條及時效取得地上權登記審查要點第13點規定辦理公告
    ，公告期間自94年12月21日至95年1 月20日止，並以94年12
    月21日中地壢登字第0940701990號函通知係爭土地所有權人
    。前揭公告期間係爭土地管理機關桃園縣政府警察局向被告
    提出書面異議( 另一土地所有權人丙○○因未接獲通知，經
    被告以公示送達辦理) 。被告依據時效取得地上權登記審查
    要點第15點及土地法第59條第2 項及直轄市縣( 市) 不動產
    糾紛調處委員會設置及調處辦法第12條規定，提請桃園縣不
    動產糾紛調處委員會於95年2 月21日舉行調處，然未能達成
    協議。被告即依該調處結果以95年3 月7 日壢登駁字第0000
    62號土地登記案件駁回通知書，駁回原告所請時效取得地上
    權登記一案。原告不服，提起訴願，經遭駁回，遂提起本件
    行政訴訟，請求撤銷訴願決定及原處分，並命被告准予核發
    係爭土地「時效取得地上權」權利證明書予原告。本院認為
    此撤銷訴訟及課予義務訴訟之結果，第三人即桃園縣政府警
    察局及丙○○之權利或法律上利益將受損害，有使該第三人
    獨立參加訴訟之必要，爰為裁定如主文。
中    華    民    國    95     年    12    月    21   日
                         第四庭審判長法  官  侯  東  昇
                                     法  官  楊  莉  莉
                                     法  官  林  文  舟
上為正本係照原本作成。
不得聲明不服。
中    華    民    國    95     年    12    月    21   日
                                     書記官  林  俞  文


司法院資訊處製作；財團法人民間司法改革基金會備份。
